# Juan David Duarte Hernández

Bucaramanga, Colombia · linkedin.com/in/juan-dev-contact · +57 302 734 2616 · juan.devcontact@gmail.com

Hace 4 años conocí el mundo de la programación y actualmente es algo que me encanta hacer día a día. Soy Tecnólogo en Análisis y Desarrollo de Sistemas de Información con enfoque al desarrollo web. Tengo experiencia en desarrollo backend con PHP 7.4 nativo y 8.2 bajo el framework Slim 4, sistemas de gestión de bases de datos con PostgreSQL y MySQL y desarrollo frontend con Angular y Tailwindcss. Además, tengo conocimiento en desarrollo web con Larayel.

### **EXPERIENCIA PROFESIONAL**

#### CulturaSoft S.A.S

Bucaramanga, Colombia

Abr 2023-Ago 2024

Desarrollador Full Stack

- Optimicé métodos y consultas para mejorar el rendimiento, logrando reducir tiempos de respuesta hasta un 50% en proyectos nativos con php.
- Gestioné bases de datos en PostgreSQL y MySQL, optimizando estructuras y consultas para un mejor rendimiento y eficiencia.
- Construí módulos dinámicos, conectando APIs de Slim4 con Angular en versiones 16 y 17.
- Implementé validaciones de formularios reactivos y apliqué buenas prácticas de código.
- Utilicé tecnologías como PrimeNG, Angular Material y TailwindCSS para mejorar la experiencia de usuario.
- Manejé endpoints, desarrollé APIs, validaciones y documentación, garantizando la calidad del código y las mejores prácticas.
- Colaboré mediante Azure DevOps para la gestión ágil de los proyectos, incluyendo el seguimiento de tareas, planificación de sprints y colaboración en equipo.

# Asmet Salud EPS Bucaramanga, Colombia

Auxiliar documental de Análisis de Datos

Nov 2021-Sep 2022

- Convertí y trasladé datos clave desde hojas de cálculo de Excel a scripts SQL.
- Mejoré la eficiencia y precisión de la base de datos, garantizando la integridad de los datos durante y después del proceso de migración.
- Participé en la gestión y autorización de contratos médicos utilizando herramientas como Excel para organizar y analizar datos, Word para la redacción de documentos y PDF para la gestión y envío de autorizaciones.

## **EDUCACIÓN**

# Servicio Nacional de Aprendizaje (SENA)

Girón, Santander

Tecnología en Análisis y Desarrollo de Sistemas de Información

Sep 2020 - Nov 2022

## **SKILLS ADICIONALES**

- Portafolio
- Curso de Python